【裁判字號】    90,易,3205
【裁判日期】    901009
【裁判案由】    電子遊戲場業管理條例等
【裁判全文】
臺灣高雄地方法院刑事判決                          九十年度易字第三二五號
    公  訴  人  臺灣高雄地方法院檢察署檢察官
    被      告  丙○○
右列被告因違反電子遊戲場業管理條例案件，經檢察官提起公訴（九十年度偵字第一
二三九○號），本院判決如左：
    主  文
丙○○違反未依電子遊戲場業管理條例規定辦理營利事業登記者，不得經營電子遊戲
場業之規定，累犯，處有期徒刑肆月，如易科罰金，以參佰元折算壹日。
電子遊戲機「滿貫大亨」壹台、「雙碰小瑪琍」貳台均沒收之。
    事  實
一、丙○○曾於民國八十八年間因違反公司法案件，經本院以八十八度雄簡字第一三
    九九號判處有期徒刑三月確定，甫於八十九年三月二十三日易科罰金執行完畢。
    詎仍不知悔改，明知其擔任負責人之設於高雄市前金區○○○路一一三號一樓之
    南華有限公司所登記經營之事業為：（一）超級市場之經營（二）自有剩餘攤位
    出租業務（三）F209030玩具、娛樂用品零售業（四）F213990其他機械器具零售
    業（電動玩具機台、抓娃娃機台）。並不包括經營其他項目之電子遊戲場業，且
    經營電子遊戲場業，須依電子遊戲場業管理條例相關規定辦理營利事業登記，竟
    未經向主管機關高雄市政府辦理營利事業登記，仍自民國九十年五月間某日，擅
    自在前開南華有限公司一樓「界揚超商」內，擺設普通級電子遊戲機「滿貫大亨
    」一台、雙燈碰小瑪琍二台（均插電營業），供不特定人打玩，而經營公司登記
    範圍以外之業務。嗣於同年六月八日、七月九日二次為高雄市政府警察局新興分
    局員警在上址臨檢查獲，並扣得前述電子遊戲機三台。
二、案經高雄市政府函送臺灣高雄地方法院檢察署檢察官偵查起訴。
    理  由
一、訊據被告丙○○對於右揭時地擺放電子遊戲機之事實固坦承不諱，惟矢口否認有
    何違反公司法及電子遊戲場業管理條例之犯行，辯稱：南華有限公司之營業項目
    中，包含有電子遊戲機台之買賣，伊在上址擺放之電子遊戲機台係要販賣云云。
    經查：被告於上址擺放電子遊戲機供人打玩之事實，業據證人甲○○及乙○○於
    警訊中證述綦詳。且證人甲○○於復於本院審理時證稱：「當天我是去超商買菸
    ，找了一些零錢，看到電動玩具就去投幣打玩，我沒有特別跟老闆說要打電動玩
    具。」等語（見本院九十年九月十一日訊問筆錄），顯見上開三台電子遊戲機平
    時即插電營業，隨時供不特定之客人打玩，絕非如被告所辯係放置該處供販賣之
    用。又查電子遊戲機台並非日常家庭用品，購買者亦僅限於特定之對象，如有需
    求，必也前往專賣之商店選購，斷不可能至普通之便利商店選購電子遊戲機台，
    是被告所辯顯與常情有違，實不足採信。再被告為南華有限公司之負責人，且該
    公司所登記之營業項目並不包括經營電子遊戲場業，亦有該公司之營利事業登記
    證及公司變更事項登記卡各一紙附卷可佐。此外，復有高雄市政府警察局新興分
    局臨檢現場檢查紀錄表（影本）二份及現場照片三幀附卷可憑，本件事證明確，
    被告犯行可堪認定。
二、按電子遊戲場業管理條例第十五條雖僅規定：「未依本條例規定辦理營利事業登
    記者，不得經營電子遊戲場業」，惟對照同條例第十六條「非電子遊戲場業之其
    他營利事業，不得就其營業場所，供『他人』設置電子遊戲機營業」之規定，顯
    見具有較高違法性之「非電子遊戲場業之其他營利事業，未經許可『自行』設置
    電子遊戲機營業」，亦應不在容許之列，而同受該條例第十五條規範。是以不論
    非電子遊戲場業之其他營利事業之規模大小，或是否以擺設電子遊戲機供不特人
    打玩為其主要營業項目，均非所問，此觀該條例第十五條規定之立法意旨係「為
    健全電子遊戲場之營業秩序」自明。因而，任何人未依該條例規定辦理電子遊戲
    場業之營利事業登記者，除不得經營電子遊戲場業外，亦不得在騎樓、走道、寺
    廟、補習班等場所，自行設置電子遊戲機營業，此不啻為電子遊戲場業管理條例
    第十五條之規定所欲揭櫫之真正意旨，經濟部八十九年三月七日經（八九）商字
    第八九○○五五二一號函亦同此認定。是核被告所為，係違反電子遊戲業管理條
    例第十五條之規定，應依同法第二十二條之規定論處，及違反公司法第十五條第
    三項、第一項之罪。被告於上址經營電子遊戲場業之行為，係基於同一之經營電
    子遊戲場為業之犯意，而反覆所為之行為，乃實質上一罪，應僅論以一罪。又被
    告以一行為同時觸犯上開二罪名，為想像競合犯，應從一重依電子遊戲場業管理
    條例第二十二條處斷。又被告曾於八十八年間因違反公司法案件，經本院以八十
    八度雄簡字第一三九九號判處有期徒刑三月確定，甫於八十九年三月二十三日易
    科罰金執行完畢，此有台灣高等法院被告全國前案紀錄表及台灣高雄地方法院檢
    察署刑案資料查註紀錄表各一份在卷可憑，其前受有期徒刑執行完畢後，五年內
    再犯本件最重本刑為有期徒刑以上之罪，為累犯，應依刑法第四十七條之規定加
    重其刑。爰審酌被告所陳列之電子遊戲機台不多，時間不長，獲利有限等一切情
    狀，量處如主文所示之刑，並諭知易科罰金之折算標準。至電子遊戲機「滿貫大
    亨」一台、「雙碰小瑪琍」二台，係供被告犯罪所用之物，且為被告所有，業經
    被告供明在卷，爰依刑法第三十八條第一項第二款併予宣告沒收。
三、另公訴人就被告於九十年五月間某日起至同年六月間某日止，於上址經營電子遊
    戲場業之犯行，雖未起訴，惟上開行為與起訴部分之犯行間，係基於同一經營電
    子遊戲場業之犯意，而為之反覆之行為，為實質上一罪，應為起訴效力所及，本
    院自當併予裁判，附此敘明。
據上論斷，應依刑事訴訟法第二百九十九條第一項前段，電子遊戲場業管理條例第十
五條、第二十二條，公司法第十五條第三項、第一項，刑法第十一條前段、第五十五
條、第四十七條、第四十一條第一項、第三十八條第一項第二款，罰金罰鍰提高標準
條例第二條，判決如主文。
中      華      民    國      九十      年     十     月    九        日
                              臺灣高雄地方法院刑事第二庭
                                  審判長法  官  黃三友
                                        法  官  卓立婷
                                        法  官  高英賓
右正本證明與原本無異。
如不服本判決，應於判決送達後十日內，向本院提出上訴狀。
                                        書記官  林雯琪
中      華      民      國      九十      年     十     月    十一      日
附錄本案判決論罪科刑之法條
電子遊戲場業管理條例第十五條：
未依本條例規定辦理營利事業登記者，不得經營電子遊戲場業。
電子遊戲場業管理條例第二十二條：
違反第十五條規定者，處行為人一年以下有期徒刑、拘役或科或併科新台幣五十萬元
以上二百五十萬元已下罰金。
公司法第十五條
公司不得經營登記範圍以外之業務。
公司之資金，除因公司間業務交易行為有融通資金之必要者外，不得貸與
股東或任何他人。
公司負責人違反前二項規定時，各處一年以下有期徒刑、拘役或科或併科
新台幣十五萬元以下罰金，並賠償公司因此所受之損害。


司法院資訊處製作；財團法人民間司法改革基金會備份。
